【裁判字號】    97,交易,692
【裁判日期】    980109
【裁判案由】    過失致死
【裁判全文】
臺灣臺北地方法院刑事判決             97年度交易字第692號
公  訴  人  臺灣臺北地方法院檢察署檢察官
被      告  甲○○
選任辯護人  丙○○
上列被告因過失致死案件，經檢察官提起公訴（九十七年度偵字
第二一八五六、二二五○三號），本院判決如下：
    主  文
甲○○因過失致人於死，處有期徒刑拾月，緩刑貳年。
    事  實
一、甲○○於民國九十七年九月七日凌晨二時許，駕駛車牌號碼
    ＣＭ—七三○三號自用小客車，搭載右前座乘客鄭潔及左後
    座乘客方清弘，沿國道三號公路北往南方向行駛，嗣於同日
    凌晨二時四十分許，行經該路段南向二九．一公里處（即臺
    北縣新店市○○路段）時，原應注意車前狀況，並隨時採取
    必要之安全措施，且當時天候晴、有暮光、路面鋪設柏油、
    乾燥、無缺陷、無障礙物、視距良好，並無不能注意之情事
    ，竟疏未採取必要之安全措施，操作不當，導致所駕駛車輛
    失控打橫左後側車身先衝撞內側車道護欄，再擦撞內側護欄
    ，左後座乘客方清弘彈出車外，當場因頭、頸部外傷引發神
    經性休克死亡，該車輛起火燃燒再往前打轉失控後，打橫於
    外側車道後而停止，甲○○受有多處燒傷及撕裂傷自行爬出
    車外，右前座乘客鄭潔則因車禍受傷引發神經性休克當場死
    亡，並遭火燒灼導致全身碳化。
二、案經方清弘之父乙○○訴由國道公路警察局報請臺灣臺北地
    方法院檢察署檢察官偵查起訴。
    理  由
壹、程序部分：
    按被告以外之人於審判外之言詞或書面陳述，除法律有規定
    者外，不得作為證據，刑事訴訟法第一百五十九條第一項定
    有明文；復按被告以外之人於偵查中向檢察官所為之陳述，
    除顯有不可信之情況者外，得為證據，同法第一百五十九條
    之一第二項亦有規定；另按被告以外之人於審判外之陳述，
    雖不符前四條之規定，而經當事人於審判程序同意作為證據
    ，法院審酌該言詞陳述或書面陳述作成時之情況，認為適當
    者，亦得為證據；當事人、代理人或辯護人於法院調查證據
    時，知有第一百五十九條第一項不得為證據之情形，而未於
    言詞辯論終結前聲明異議者，視為有前項之同意；同法第一
    百五十九條之五規定甚明。本案所據以認定被告甲○○犯罪
    事實之證據，其中部分屬傳聞證據，除證人己○○於偵查中
    向檢察官所為之陳述，業經具結且無顯不可信之情形存在，
    依刑事訴訟法第一百五十九條之一第二項規定，自具備證據
    能力外；其餘之傳聞證據，因公訴人、被告及其選任辯護人
    於本院言詞辯論終結前均未對其證據能力聲明異議，本院認
    該等傳聞證據作成之情況亦無不當之情形，依刑事訴訟法第
    一百五十九條之五規定，該等傳聞證據均具備證據能力，合
    先敘明。
貳、實體部分：
一、上揭事實業據被告甲○○於本院審理中坦承伊與鄭潔、方清
    弘、己○○於九十七年九月六日晚間相約前往ＫＴＶ聚會唱
    歌，翌日（七日）凌晨聚會結束後由伊駕駛車牌號碼ＣＭ—
    七三○三號自用小客車負責載送鄭潔等三人返家，鄭潔當時
    坐在右前方乘客席座位，方清弘及己○○則坐在後方乘客席
    上，伊先載送己○○前往臺北市○○○路「漫畫王」過夜休
    息，接著開車沿國道三號北往南方向行駛，準備先送方清弘
    回中和，再駕車前往桃園，詎行經該路段南向二九．一公里
    處，因駕車操作不當，導致車輛打轉滑行後撞擊護欄起火燃
    燒，伊爬出車外後即不省人事，該車輛從頭至尾均由伊一人
    駕駛等情屬實（見本院卷第三一頁），經核與證人己○○於
    偵查中結證稱伊與被告、鄭潔、方清弘於九十七年九月六日
    晚間相約前往ＫＴＶ聚會唱歌，翌日（七日）凌晨聚會結束
    後，由被告駕駛車牌號碼ＣＭ—七三○三號自用小客車先載
    送伊前往臺北市○○○路「漫畫王」過夜休息，伊下車前該
    車輛係由被告一人駕駛，當時鄭潔坐在右前方乘客席，方清
    弘則坐在後方乘客席等情相符（見九十七年度相字第五七二
    號卷第四九、五十頁），並有國道公路警察局第九警察隊道
    路交通事故初步分析研判表（見九十七年度相字第五七二號
    卷第七頁）、道路交通事故現場圖（見九十七年度相字第五
    七二號卷第八頁）、道路交通事故調查報告表(一)、(二)（見九
    十七年度相字第五七二號卷第九、十頁）、道路交通事故現
    場草圖（見九十七年度相字第五七二號卷第十二頁）、車籍
    查詢基本資料詳細畫面（見九十七年度相字第五七二號卷第
    二九頁）、現場照片（見九十七年度相字第五七二號卷第三
    十至三九頁）、國道公路警察局第九警察隊木柵分隊九十七
    年九月七日第二四八號陳報單（見九十七年度相字第五七二
    號卷第四十頁）、臺灣臺北地方法院檢察署檢察官九十七年
    九月八日相驗筆錄（見九十七年度相字第五七二號卷第四一
    至四四頁、第四六、四七頁）、臺灣臺北地方法院檢察署九
    十七年九月八日相驗屍體證明書（見九十七年度相字第五七
    二號卷第四五頁）、臺灣臺北地方法院檢察署檢驗員李漢宗
    九十七年九月九日出具報告書暨被告傷勢照片（見九十七年
    度相字第五七二號卷第五三至五七頁）、臺灣臺北地方法院
    檢察署檢驗報告書（見九十七年度相字第五七二號卷第五九
    至七四頁）、法務部法醫研究所九十七年九月十八日法醫證
    字第○九七○○○四四五四號函（見九十七年度相字第五七
    二號卷第七八、七九頁）、財團法人天主教耕莘醫院九十七
    年十月十五日耕醫病歷字第○九七○○○四六六九號函附被
    告傷勢相關照片及病歷資料（見九十七年度相字第五七二號
    卷第八一之一至八一之九頁）、臺灣臺北地方法院檢察署九
    十七年九月二十六日相驗屍體證明書（見九十七年度相字第
    五七二號卷第八六頁）等資料附卷足憑，足徵被告之自白與
    事實相符，堪以採信。綜上，本件事證明確，被告犯行堪以
    認定，應依法論科。
二、核被告所為，係犯刑法第二百七十六條第一項之過失致死罪
    ，被告以一過失行為導致被害人鄭潔、方清弘二人死亡，為
    想像競合犯，應依刑法第五十五條之規定，應從一重論處過
    失致死罪。爰審酌被告基於情誼，駕駛汽車載送被害人鄭潔
    、方清弘返家，雖因駕車疏失導致被害人鄭潔、方清弘死亡
    ，造成重大損害，惟惡性並非重大，被告犯後終知坦承犯行
    ，已與告訴人乙○○及被害人鄭潔之家屬丁○○、戊○○達
    成民事和解，賠償告訴人乙○○、被害人鄭潔之家屬丁○○
    、戊○○所受損失，業據告訴人乙○○、被害人鄭潔之家屬
    丁○○、戊○○於本院審理中陳述明確（見本院卷第三一頁
    反面），並有和解書（見本院卷第三四之二頁、第三四之五
    頁）及嘉義縣水上鄉調解委員會調解書（見本院卷第三四之
    三頁、第三四之六頁）附卷足憑，犯後態度良好，並考量被
    告之品行、生活狀況、智識程度等一切情狀，量處如主文所
    示之刑。末查，被告未曾因故意受有期徒刑以上刑之宣告，
    有臺灣高等法院被告前案紀錄表在卷可按（見本院卷第四頁
    ），其犯後已坦承犯行，經此偵審程序之進行，當知警惕，
    而無再犯之虞，且已賠償告訴人乙○○及被害人鄭潔之家屬
    丁○○、戊○○，業如前述，而乙○○等三人並當庭表示願
    意給予被告自新機會（見本院卷第三三頁反面），本院認所
    宣告之刑以暫不執行為適當，爰併宣告緩刑二年，以啟自新
    。
據上論斷，應依刑事訴訟法第二百九十九條第一項前段、第二百
八十四條之一，刑法第二百七十六條第一項、第五十五條、第七
十四條第一項第一款，刑法施行法第一條之一第一項、第二項前
段，判決如主文。
本案經檢察官郭騰月到庭執行職務。
中    華    民    國    98    年    1     月    9     日
                  刑事第十四庭  法  官  李家慧
以上正本證明與原本無異。
如不服本判決應於收受送達後10日內向本院提出上訴書狀，並應
敘述具體理由；其未敘述上訴理由者，應於上訴期間屆滿後20日
內向本院補提理由書（均須按他造當事人之人數附繕）「切勿逕
送上級法院」。
                                書記官  鄭淑丰
中    華    民    國    98    年    1     月    9     日
附錄本件論罪科刑法條：
中華民國刑法第276條
（過失致死罪）
因過失致人於死者，處2年以下有期徒刑、拘役或2千元以下罰金
。
從事業務之人，因業務上之過失犯前項之罪者，處 5 年以下有期
徒刑或拘役，得併科3千元以下罰金。


司法院資訊處製作；財團法人民間司法改革基金會備份。
